【裁判字號】    98,上易,128
【裁判日期】    981014
【裁判案由】    竊盜
【裁判全文】
臺灣高等法院花蓮分院刑事判決         98年度上易字第128號
上  訴  人
即  被  告  甲○○
上列上訴人因竊盜案件，不服臺灣花蓮地方法院98年度易字第13
2號中華民國98年6月30日第一審判決（起訴案號：臺灣花蓮地方
法院檢察署98年度偵字第1585號），提起上訴，本院判決如下：
    主  文
原判決關於踰越安全設備竊盜罪部分撤銷。
甲○○犯竊盜罪，處拘役參拾日，如易科罰金，以新臺幣壹仟元
折算壹日。
    事  實
一、甲○○前因竊盜案件，經臺灣花蓮地方法院於民國97年10月
    1 日以97年度花簡字第964號判處有期徒刑2月，緩刑2年，
    於緩刑期間付保護管束確定。於緩刑期間仍不知悔改，竟意
    圖為自己不法之所有，於97年12月15日15時許，在花蓮縣花
    蓮市○○路○段36巷220號旁豬舍後方，徒手竊取乙○○所有
    遭颱風吹落之白鐵水塔1個，得手後載至花蓮縣吉安鄉○○
    路15號加興資源回收場變賣得款新臺幣720元。嗣甲○○在
    未有任何偵查犯罪職權之公務員知悉前，即向花蓮縣警察局
    吉安分局警員自首上開犯行並接受裁判。
二、案經甲○○自首及花蓮縣警察局吉安分局報告臺灣花蓮地方
    法院檢察署檢察官偵查起訴。
    理  由
一、證據能力部分：
    按被告以外之人（包括證人、鑑定人、告訴人、被害人及
    共同被告等）於審判外之陳述雖不符刑事訴訟法第159條之1
    至之4等4條之規定，而經當事人於審判程序同意作為證據，
    法院審酌該言詞陳述或書面陳述作成時之情況，認為適當者
    ，亦得為證據；當事人、代理人或辯護人於法院調查證據時
    ，知有刑事訴訟法第159條第1項不得為證據之情形，而未於
    言詞辯論終結前聲明異議者，視為有前項之同意，同法第15
    9條之5定有明文。本案檢察官及被告於本院準備程序中對於
    卷內供述及非供述證據之證據能力均不爭執，迄於言詞辯論
    終結前亦未聲明異議，本院審認上開證據，核無違法取證或
    不適當情事，依刑事訴訟法第159條之5第2項之規定，認均
    有證據能力。
二、訊據被告於警詢、偵查、原審及本院審理時均坦承上開犯行
    ，核與證人乙○○於警詢時及本院審理時供述失竊上開白鐵
    水塔之情節相符，並據證人即加興資源回收場負責人阮炎牆
    於警詢時證述明確，且有廢棄物資源回收切結書影本1紙、
    現場照片數幀在卷可按，被告之自白核與事實相符，應堪採
    信。
三、被告堅詞否認有何踰越牆垣之安全設備而竊盜之犯行，辯稱
    ：我沒有爬牆進去，是在空地撿的等語，並提出現場照片6
    幀為證。查證人乙○○於警詢時雖供稱其上開住所有籬笆圍
    住，一般人是無法進入等語，惟其於本院審理時證稱：其上
    開住所靠近路邊大部分都有圍起來，失竊的白鐵水塔是放在
    農地，要搬水塔可以從沒有圍籬笆的地方進去搬，只是比較
    遠，水塔是放在老舊豬舍的後面等語，並當庭指出照片中（
    本院卷第46頁下方照片）其失竊水塔之位置，而觀諸證人乙
    ○○指認之失竊位置周圍長滿雜草，旁邊並無圍籬，有上開
    照片可按，參酌證人乙○○於本院審理時仍表示痛恨竊盜行
    為，不願接受被告賠償，如被告接受社會勞動反而較好等情
    ，堪認證人乙○○亦無迴護被告之情形，則被告所辯並未爬
    牆行竊一節，堪認屬實而可採信。原審逕依證人乙○○於警
    詢時上開供述認被告係犯刑法第321條第1項第2款踰越安全
    設備竊盜罪，尚有未洽。
四、綜上，本件被告於前揭時地徒手竊取被害人乙○○所有之白
    鐵水塔犯行，事證明確，應依法論科。
五、核被告所為，係犯刑法第320條第1項之竊盜罪。公訴人於原
    審當庭更正起訴法條為同法第321條第1項第2款之加重竊盜
    罪嫌，尚有未洽，起訴法條應予變更。又被告於有偵查犯罪
    職權之公務員知悉前，即向警員自首承認犯行並進而接受裁
    判，有花蓮縣警察局吉安分局偵查報告1紙在卷可按，爰依
    刑法第62條前段之規定減輕其刑。
六、爰審酌被告有多次竊盜前科（未構成累犯），素行不佳，現
    仍在緩刑付保護管束其間，竟不知警惕再為本件犯行，其患
    有輕度失智症，有殘障手冊影本1紙在卷可按，教育程度不
    高，無固定工作，經濟狀況不佳等情，亦據被告供述在卷，
    其年已50餘歲找尋穩定之工作不易，被害人所受之損害，被
    告行竊之手段、動機、目的及其竊得物品變賣所得非鉅，事
    後未賠償被害人，但犯罪後坦承犯行之態度等一切情狀，判
    處如主文所示之刑，並諭知易科罰金之折算標準。被告上訴
    以其非踰越安全設備等語，指摘原審判決不當，為有理由，
    應予撤銷改判。
據上論結，應依刑事訴訟法第369條第1項前段、第364條、第299
條第1項前段、第300條，刑法第320條第1項、第41條第1項前段
、第62條前段，刑法施行法第1條之1，判決如主文。
本案經檢察官鍾忠孝到庭執行職務。
中    華    民    國    98    年    10    月    14   日
                  刑事庭審判長法  官  林德盛
                              法  官  賴淳良
                              法  官  林碧玲
以上正本證明與原本無異。
本件不得上訴。
中    華    民    國    98    年    10    月    14    日
                              書記官  李閔華
附錄本判決論罪科刑法條：
刑法第320條第1項
意圖為自己或第三人不法之所有，而竊取他人之動產者，為竊盜
罪，處5年以下有期徒刑、拘役或5百元以下罰金。


司法院資訊處製作；財團法人民間司法改革基金會備份。
